Mauricio Agüero Trotta

Desarrollador y Sysadmin apasionado por la tecnología.

<u>mauriciojat@gmail.com</u> https://www.linkedin.com/in/mauricio-agüero/

HABILIDADES

pfSense. FreeBSD. CentOS. Ubuntu. Windows server. Docker, K8s, Firebase Java, Spring boot. SQL. JPA, APi-Rest, Git. C++, HTML, CSS, Javascript. Python Reparación de pc software y hardware. Instalación y configuración de redes.

ALGO ACERCA MÍO

¡Hola! Soy Mauricio, un profesional de TI y que con los distintos trabajos que realice a lo largo de mi vida he ido ganando bastante experiencia en el mundo de la tecnología que cada día que pasa me atrae más. Tanto en el área de desarrollo de software como en la administración de sistemas, brindo mis conocimientos para lograr los objetivos que se me plantean para el crecimiento de la organización, y si hay algo de lo que no tenga conocimiento, lo investigo hasta lograr aprender sobre el tema en cuestión hasta poder resolverlo. Trato de estar actualizado aprendiendo tecnologías nuevas para mejorar mis habilidades, aunque siento que nunca es suficiente el conocimiento adquirido.

Como **desarrollador**, he trabajado en proyectos desafiantes que abarcan desde aplicaciones web hasta aplicaciones móviles. Me enfoco en la creación de soluciones eficientes y escalables para lograr la entrega de productos de alta calidad que satisfacen las necesidades de los clientes.

Como **sysadmin**, aunque comencé tiempo después de mi profesión como desarrollador, he podido ir aprendiendo sobre infraestructuras tecnológicas críticas. Mi experiencia abarca desde la configuración y mantenimiento de servidores hasta la implementación de soluciones de seguridad. Mi objetivo es garantizar la disponibilidad y la integridad de los sistemas en todo momento.

Mi objetivo es seguir creciendo como profesional y contribuir al éxito de la organización.

EXPERIENCIA

Poder Judicial - Santiago del Estero - Mesa de ayuda, soporte técnico

En este trabajo pude conocer como es una infraestructura tecnológica crítica de red, todo un mundo nuevo. Por primera vez hice uso de

- Switchs administrables, de cobre y fibra,
- Media converters.

Cuando se presentó la necesidad de instalar y configurar un servidor VPN se me encomendó la tarea que logre con éxito.

Las tareas que más a menudo realizo son la de armado e instalación de cableado estructurado, mantenimiento de la electrónica relacionada con la red, administración de servidores proxy, firewall y dominio.

ModularSoft - Santiago del Estero - *Mesa de ayuda, soporte técnico* MAYO 2015 - PRESENTE

Comencé realizando las tareas

- Atención al cliente.
- Capacitación a usuarios del sistema de facturación comercial.
- Resolución de problemas, técnicos de hardware-software.
- Instalación de software (Windows, Linux, office, etc)
- Cobranzas.

Con el tiempo me fui interiorizando con el funcionamiento del sistema de gestión comercial que la empresa ofrece a sus clientes y a las tareas anteriores se agregaron las que están relacionadas más con la profesión de desarrollador:

- Manejo de base de datos MySql.
- Prueba de código en lenguaje c/c++.
- Correcciones y re-factorización de código c++,
- y de comprobantes Fastreport.

También participé en toma de decisiones de requerimientos de software, presenciar algunas ventas y aportar nuevas ideas en el desarrollo de software.

A partir del año 2020 pude aplicar mis conocimientos aprendidos en la universidad sobre java:

Desarrollo de backend Rest-Api con Spring Boot.

Además, pude sumar otras habilidades más:

- Frontend con Flutter.
- backend con Firebase.

Universidad Nacional de Santiago del Estero - Santiago del Estero - *Ayudante de Laboratorio*

En este trabajo realicé las siguientes tareas:

- Comunicar información, concerniente a horarios de clases en los laboratorios, de profesores, a alumnos y viceversa.
- Reservas de los laboratorios para brindar clases.
- Resolución de problemas, técnicos de hardware-software.
- Manejo de servidores.
- Instalación de software (Windows, Linux, office, etc)

Credil SRL - Santiago del Estero - Dpto Técnico, atención al cliente

MARZO 1998 - DICIEMBRE 2001

- Atención al cliente.
- Resolución de problemas técnicos de posnet de tarjeta intelligent.
- Instalación de software (Windows, Linux, office, etc).
- Mantenimiento de hardware-software, redes.

Destacado:

Lo que más destaco y que todos los trabajos tienen en común es la calidad de las personas que conocí.

EDUCACIÓN

Universidad Nacional de Santiago del Estero, Sgo. del Estero- Licenciatura en

Sistemas de Información

En Curso

Rindiendo materias del 5° (último) año

Universidad Nacional de Santiago del Estero, Sgo. del Estero- Analista de Sistemas de Información

MARZO 2012 - MARZO 2020

Universidad Nacional de Santiago del Estero, Sgo. del Estero- Programador

Universitario en Informática

AGOSTO 2011 - MARZO 2016

Escuela Técnica ENET N° 2 Ing. Sgo. Maradona, Sgo. del Estero- Tecnico Maestro

Mayor de Obras

MARZO 1986 - DICIEMBRE 1992

Instituto Argentino de Computación (IAC), Sgo. del Estero- *Tecnico en repacion de pc* MARZO 1986 - DICIEMBRE 1992